【裁判字號】    99,訴,368
【裁判日期】    990624
【裁判案由】    毒品危害防制條例
【裁判全文】
臺灣基隆地方法院刑事判決               99年度訴字第368號
公  訴  人  臺灣基隆地方法院檢察署檢察官
被      告  甲○○
上列被告因毒品危害防制條例案件，經檢察官提起公訴（ 99 年
度毒偵字第 531 號），被告就被訴事實為有罪之陳述，本院合
議庭裁定由受命法官獨任進行簡式審判程序審理，判決如下：
    主  文
甲○○施用第一級毒品，累犯，處有期徒刑捌月，扣案之海洛因
拾參包（驗餘淨重零點玖玖公克）併同難以析離之包裝袋沒收銷
燬之，扣案電子磅秤壹台沒收；又施用第二級毒品，累犯，處有
期徒刑參月，扣案之安非他命伍包（毛重共伍點壹伍公克）併同
難以析離之包裝袋沒收銷燬之，扣案電子磅秤壹台沒收。應執行
有期徒刑拾月，扣案之海洛因拾參包（驗餘淨重零點玖玖公克）
、安非他命伍包（毛重共伍點壹伍公克）均併同難以析離之包裝
袋沒收銷燬之；扣案電子磅秤壹台沒收。
    事  實
一、甲○○前因 2 次施用毒品案件，經裁定送觀察、勒戒後，
    均因無繼續施用毒品之傾向，於民國88年5月29日、88年12
    月 22 日釋放出所，由臺灣基隆地方法院檢察署檢察官分別
    以 88 年度偵緝字第 181 號、88 年度毒偵字第 1218 號不
    起訴處分書為不起訴處分確定。復因施用毒品案件，經裁定
    令入戒治處所施以強制戒治，於 90 年 10 月 30 日強制戒
    治交付保護管束期滿，刑案部分經本院以89 年度基簡字第
    604 號判處有期徒刑 6 月確定。再因施用毒品案件，經本
    院以 90 年度易字第 69 號判處有期徒刑 8 月確定。又因
    施用及持有毒品案件，經本院以 93 年度易字第 121 號判
    處應執行有期徒刑 6 月確定（下稱甲罪）。另因施用毒品
    案件，經臺灣高等法院以 94 年度上訴字第2777 號判處有
    期徒刑 1 年確定（下稱乙罪）。其再因竊盜案件，經本院
    以 95 年度易字第 4 號判處有期徒刑 1 年確定（下稱丙罪
    ）。其又因施用毒品案件，經本院以 95 年度訴字第277 號
    判處有期徒刑 10 月確定（下稱丁罪）。乙丙丁 3 罪嗣經
    裁定各減刑為 6 月、6 月、5 月，並定應執行有期徒刑 1
    年 4 月確定，並與甲罪接續執行，已於 96 年 11 月 3 日
    縮刑期滿執行完畢。詎其不知悔改戒除毒癮，又基於施用第
    一級毒品海洛因及第二級毒品安非他命之犯意，於99年3月
    25 日凌晨4時，在基隆市○○街31號旁之公廁內，以針筒注
    射方式，施用毒品第一級毒品海洛因一次，約隔10分鐘左右
    ，在同一地點，以玻璃球燒烤方式，施用第二級毒品安非他
    命各1次。嗣於同日19時許，甲○○因另案遭通緝，在基隆
    市○○○路137號前為警逮捕，並查獲持有第一級毒品海洛
    因13包（驗餘淨重共0.99公克）、第二級毒品安非他命5包
    （毛重5.15公克）及電子磅秤1台，並採集尿液送驗而查悉
    上情。
二、案經基隆市警察局第二分局報告臺灣基隆地方法院檢察署檢
    察官偵查起訴。
    理  由
壹、程序事項
    本件被告甲○○所犯者非為死刑、無期徒刑、最輕本刑為 3
    年以上有期徒刑之罪或高等法院管轄第一審案件，其於準備
    程序進行中，先就被訴事實為有罪之陳述，經告知其簡式審
    判程序之旨，並聽取公訴人、被告之意見後，本院業已依刑
    事訴訟法第 273 條之 1 第 1 項之規定，裁定由受命法官
    獨任以簡式審判程序進行本案之審理。是依刑事訴訟法第
    273 條之 2 之規定，本件之證據調查，即不受同法第 159
    條第 1 項、第 161 條之 2、第 161 條之 3、第 163 條之
    1 及第 164 條至第 170 條規定之限制。
貳、實體事項
一、上揭事實，業據被告於警詢、檢察官偵查及本院準備程序及
    審理時坦承在卷，且其為警查獲後於 99 年 3 月 25 日 19
    時 40 分許所採集之尿液經送驗結果，呈甲基安非他命、安
    非他命、嗎啡、可待因之陽性反應，此有99年4月2日台灣尖
    端先進科技醫藥股份有限公司出具之濫用藥物檢驗報告1紙
    附卷可稽，並有扣案之海洛因 13 包（驗餘淨重共0.99 公
    克）、第二級毒品安非他命 5 包（毛重 5.15 公克）及電
    子磅秤 1 台足資佐證。足見被告自白與事實相符，其因施
    用毒品案件，經裁定觀察勒戒、強制戒治，5 年內再犯施用
    毒品案件，亦有臺灣高等法院被告前案紀錄表附卷足佐。綜
    上，本案事證明確，被告再犯施用第一級、第二級毒品之犯
    行，堪可認定，應依法論科。
二、論罪科刑：
(一)、查海洛因、安非他命分係毒品危害防制條例第2條第2項第1
    款、第2款所定之第一級、第二級毒品，被告於施用毒品後
    5 年以內，再犯施用毒品案件，本件施用第一級毒品海洛因
    、第二級毒品安非他命之行為，係犯毒品危害防制條例第
    10 條第 1 項、第 2 項之施用第一級、第二級毒品罪。被
    告持有第一級毒品海洛因及第二級毒品安非他命之低度行為
    ，應為施用第一級、第二級毒品之高度行為所吸收，不另論
    罪。其所犯上開 2 罪，犯意各別，行為不同，應予分論併
    罰。又其前曾受如事實欄所示之有期徒刑執行完畢，此有臺
    灣高等法院被告前案紀錄表在卷可按，其於有期徒刑執行完
    畢後之 5 年內，故意再犯本件有期徒刑以上之罪，為累犯
    ，其所犯上開 2 罪，均應依刑法第 47 條第 1 項加重其刑
    。爰審酌被告犯罪之動機、曾有施用毒品之前科仍不知戒除
    ，惟犯罪後坦承犯行，且所犯之施用毒品犯行乃戕害自己身
    心健康，並未危及他人等一切情狀，分別量處如主文所示之
    刑，併定其應執行之刑。
(二)、本案扣案之安非他命 5 包（含袋重 5.15 公克），經煙毒
    品檢驗包試劑初步檢驗結果，呈安非他命反應，此有基隆市
    警察局第二分局信六所查獲涉嫌毒品危害防制條例毒品初步
    鑑驗報告單在卷可參（見99年度毒偵字第 531 號卷第 20
    頁）；又扣案之送驗粉末 13 包（驗餘淨重 0.99 公克），
    經鑑定後，含有第一級毒品海洛因之成分，此有99 年 4
    月 20 日調科壹字第 09923009280 號法務部調查局濫用藥
    物實驗室鑑定書（見同上偵卷第 48 頁）在卷可稽，併同難
    以析離之包裝袋，爰依毒品危害防制條例第 18 條第 1項宣
    告沒收銷燬之。又扣案之電子磅秤 1 台，被告供稱係用來
    秤毒品，避免使用過量，係供施用毒品之用，為被告所有，
    業據被告供承在卷，爰依刑法第 38 條 1 項第 2 款、第 3
    項宣告沒收。
三、據上論斷，應依刑事訴訟法第273條之1、第299條第1項前段
    ，毒品危害防制條例第23條第2項、第10條第1項、第2項、
    第18條第1項，刑法第11條前段、第47條第1項、第51條第5
    款、第38條1項第2款、第3項，判決如主文。
本案經檢察官乙○○到庭執行職務。
中    華    民    國    99    年    6    月    24    日
                  刑事第二庭法  官  陳伯厚
以上正本證明與原本無異。
如不服本判決應於收受送達後10日內向本院提出上訴書狀，並應
敘述具體理由；其未敘述上訴理由者，應於上訴期間屆滿後20日
內向本院補提理由書(均須按他造當事人之人數附繕本)「切勿逕
送上級法院」。
中    華    民    國    99    年    6     月    24    日
                            書記官  王惠萍
附錄論罪法條：
毒品危害防制條例第10條
施用第一級毒品者，處 6 月以上 5 年以下有期徒刑。
施用第二級毒品者，處 3 年以下有期徒刑。

司法院資訊處製作；財團法人民間司法改革基金會備份。
